【裁判字號】    92,易,495
【裁判日期】    921031
【裁判案由】    違反毒品危害防制條例
【裁判全文】
臺灣新竹地方法院刑事判決                          九十二年度易字第四九五號
    公  訴  人  臺灣新竹地方法院檢察署檢察官
    被      告  乙○○
右列被告因違反毒品危害防制條例案件，經檢察官提起公訴（九十二年度毒偵字第二
八七號），本院判決如左：
    主  文
乙○○施用第二級毒品，累犯，處有期徒刑陸月，如易科罰金，以佰元折算壹日。
    事  實
一、乙○○前曾於民國八十五年、八十六年間，均因違反麻醉藥品管理條例案件，分
    別經臺灣高等法院於八十六年六月十七日以八十六年度上易字第二五○九號刑事
    判決判處有期徒刑八月，於八十六年六月十七日確定；及經本院於八十六年十二
    月三日以八十六年度易字第一九四七號刑事判決判處有期徒刑九月，於八十六年
    十二月二十六日確定，於八十六年十月二十七日入監執行，二案並接續執行，於
    八十七年九月十七日假釋出監，刑期至八十八年三月八日因假釋未經撤銷而以已
    執行完畢論。其復於八十七年間，因施用第二級毒品安非他命案件，經臺灣桃園
    地方法院檢察署檢察官聲請，而經臺灣桃園地方法院於八十七年十二月十六日以
    八十七年度毒聲字第三三七○號裁定送勒戒處所觀察、勒戒後，因無繼續施用毒
    品傾向，由臺灣桃園地方法院檢察署檢察官於八十八年一月二十二日以八十七年
    度偵字第一八七六二號為不起訴處分確定。其復於前開不起訴處分確定後之八十
    八年間，因施用第二級毒品安非他命案件，經臺灣新竹地方法院檢察署檢察官聲
    請，而經本院於八十八年五月四日以八十八年度毒聲字第八五三號裁定送勒戒處
    所觀察、勒戒後，因認有繼續施用毒品傾向，再經臺灣新竹地方法院檢察署檢察
    官聲請，而經本院於八十八年八月三十一日以八十八年度毒聲字第一五三七號裁
    定令入戒治處所施以強制戒治一年。嗣因執行屆滿三月且成效評定合格，復經臺
    灣新竹地方法院檢察署檢察官聲請，而經本院於八十九年二月十日以八十九年度
    毒聲字第四一七號裁定停止戒治，所餘戒治期間交付保護管束，並於八十九年八
    月七日保護管束期間屆滿，而經臺灣新竹地方法院檢察署檢察官於八十九年十一
    月二十四日以八十九年度戒毒偵字第一一六、一二二號為不起訴處分。其再於九
    十年間，因施用第二級毒品案件，經臺灣桃園地方法院檢察署檢察官聲請，而經
    臺灣桃園地方法院於九十年四月十八日以九十年度毒聲字第一七八二號裁定令入
    戒治處所施以強制戒治一年。至其此部分施用第二級毒品之犯行，並經臺灣桃園
    地方法院檢察署檢察官起訴，而經臺灣桃園地方法院於九十年八月二日以九十年
    度易字第一四一八號刑事判決判處有期徒刑七月，於九十年十月九日確定。至其
    強制戒治部分，因執行屆滿三月且成效評定合格，復經臺灣桃園地方法院檢察署
    檢察官聲請，而經臺灣桃園地方法院於九十年十二月十七日以九十年度毒聲字第
    四八五七號號裁定停止戒治，所餘戒治期間交付保護管束，並於九十一年一月四
    日出所，保護管束期間至九十一年四月十八日屆滿。
二、惟乙○○猶不知悔改，復基於施用第二級毒品安非他命之犯意，於九十一年十一
    月十一日某時，在位於桃園縣中壢市○○○路○段三百二十三巷口之某檳榔攤處
    ，以將安非他命置放玻璃球內用火燒烤，讓其溶化起煙霧，再以吸食器吸食所產
    生之煙霧之方式而施用第二級毒品安非他命一次。嗣於九十一年十一月十二日凌
    晨二時許，為警在上址查獲，並扣得第一級毒品海洛因一小包（毛重○‧三公克
    ）、海洛因殘渣袋二個、注射針筒三支及削尖吸管一支等物（乙○○另犯毒品危
    害防制條例第十條第一項施用第一級毒品罪，業經本院於九十二年四月十七日以
    九十一年度訴字第四三一號刑事判決判處有期徒刑八月確定，前揭扣押物並由該
    案處理）（乙○○本次施用第二級毒品安非他命之犯行，另經臺灣新竹地方法院
    檢察署檢察官聲請，而經本院於九十二年八月六日以九十二年度毒聲字第五九九
    號裁定令入戒治處所施以強制戒治一年）。
三、案經桃園縣警察局中壢分局報請臺灣桃園地方法院檢察署檢察官呈請臺灣高等法
    院檢察署檢察長核轉臺灣新竹地方法院檢察署檢察官偵查起訴。
    理  由
一、訊據被告乙○○對於右揭時地，以如事實欄所述方式，施用第二級毒品安非他命
    之事實坦承不諱（見本院卷第四十、四一頁），且被告為警查獲後所親採並封緘
    之尿液，經送初、複驗結果，確呈甲基安非他命陽性反應，有桃園縣警察局中壢
    分局被採尿人姓名編號對照表、桃園縣衛生局於九十一年十二月二十三日所出具
    之不法藥物尿液檢定書及國防部憲兵司令部刑事鑑識中心九十二年六月二十五日
    （九二）宇鑑字第○八七○六號鑑驗通知書各一份在卷可稽（見臺灣桃園地方法
    院檢察署九十一年度毒偵字第三○九三號卷宗第十六、四五頁、臺灣新竹地方法
    院檢察署九十二年度毒偵字第二八七號卷宗第二三頁），是以被告前開所為自白
    ，確與事實相符而堪採信，足見被告確有於如事實欄所述時地施用第二級毒品安
    非他命之犯行，應堪認定。再查，被告前曾於八十七年間，因施用第二級毒品安
    非他命案件，經臺灣桃園地方法院檢察署檢察官聲請，而經臺灣桃園地方法院於
    八十七年十二月十六日以八十七年度毒聲字第三三七○號裁定送勒戒處所觀察、
    勒戒後，因無繼續施用毒品傾向，由臺灣桃園地方法院檢察署檢察官於八十八年
    一月二十二日以八十七年度偵字第一八七六二號為不起訴處分確定。其復於前開
    不起訴處分確定後之八十八年間，因施用第二級毒品安非他命案件，經臺灣新竹
    地方法院檢察署檢察官聲請，而經本院於八十八年五月四日以八十八年度毒聲字
    第八五三號裁定送勒戒處所觀察、勒戒後，因認有繼續施用毒品傾向，再經臺灣
    新竹地方法院檢察署檢察官聲請，而經本院於八十八年八月三十一日以八十八年
    度毒聲字第一五三七號裁定令入戒治處所施以強制戒治一年。嗣因執行屆滿三月
    且成效評定合格，復經臺灣新竹地方法院檢察署檢察官聲請，而經本院於八十九
    年二月十日以八十九年度毒聲字第四一七號裁定停止戒治，所餘戒治期間交付保
    護管束，並於八十九年八月七日保護管束期間屆滿，而經臺灣新竹地方法院檢察
    署檢察官於八十九年十一月二十四日以八十九年度戒毒偵字第一一六、一二二號
    為不起訴處分。其再於九十年間，因施用第二級毒品案件，經臺灣桃園地方法院
    檢察署檢察官聲請，而經臺灣桃園地方法院於九十年四月十八日以九十年度毒聲
    字第一七八二號裁定令入戒治處所施以強制戒治一年。至其此部分施用第二級毒
    品之犯行，並經臺灣桃園地方法院檢察署檢察官起訴，而經臺灣桃園地方法院於
    九十年八月二日以九十年度易字第一四一八號刑事判決判處有期徒刑七月，於九
    十年十月九日確定。至其強制戒治部分，因執行屆滿三月且成效評定合格，復經
    臺灣桃園地方法院檢察署檢察官聲請，而經臺灣桃園地方法院於九十年十二月十
    七日以九十年度毒聲字第四八五七號號裁定停止戒治，所餘戒治期間交付保護管
    束，並於九十一年一月四日出所，保護管束期間至九十一年四月十八日屆滿。又
    被告因有於如事實欄所述時地施用第二級毒品安非他命之犯行，另經臺灣新竹地
    方法院檢察署檢察官聲請，而經本院於九十二年八月六日以九十二年度毒聲字第
    五九九號裁定令入戒治處所施以強制戒治一年等情，均有法務部全國檢察官線上
    查詢刑案人犯在監所最新資料報表、臺灣新竹地方法院檢察署被告刑案資料查註
    紀錄表、全國施用毒品案件紀錄表、受觀察勒戒人毒品及前科紀錄簡列表、本院
    九十一年度訴字第四三一號刑事判決、臺灣新竹地方法院檢察署檢察官九十二年
    度聲戒字第二五三號聲請書及臺灣高等法院被告全國前案紀錄表各一份在卷足按
    （見臺灣新竹地方法院檢察署九十二年度毒偵字第二八七號卷宗第二四至三七、
    四一至四三、四六至四八頁、本院卷第四至二三頁）。綜上所述，本案事證已臻
    明確，被告三犯以上施用第二級毒品安非他命之犯行洵堪認定，應予依法論科。
二、核被告乙○○所為，係犯毒品危害防制條例第十條第二項之施用第二級毒品罪。
    至其持有第二級毒品安非他命後，進而施用，其持有第二級毒品之低度行為，應
    為施用之高度行為所吸收，爰不另論其持有第二級毒品罪。又被告前曾於八十五
    年、八十六年間，均因違反麻醉藥品管理條例案件，分別經臺灣高等法院於八十
    六年六月十七日以八十六年度上易字第二五○九號刑事判決判處有期徒刑八月，
    於八十六年六月十七日確定；及經本院於八十六年十二月三日以八十六年度易字
    第一九四七號刑事判決判處有期徒刑九月，於八十六年十二月二十六日確定，於
    八十六年十月二十七日入監執行，二案並接續執行，於八十七年九月十七日假釋
    出監，刑期至八十八年三月八日因假釋未經撤銷而以已執行完畢論之事實，有前
    開臺灣新竹地方法院檢察署刑案資料查註紀錄表及臺灣高等法院被告全國前案紀
    錄表各一份等在卷可憑，其於執行完畢後五年以內再犯本件有期徒刑以上之罪，
    為累犯，應依法加重其刑。爰審酌被告歷經多次觀察、勒戒及強制戒治，甫於九
    十一年一月四日停止戒治出所，即於數月後，再犯本件，顯然自制力薄弱，惟念
    其所為僅戕害自身身心健康，且犯罪手段、情節及所生危害均尚非重大，犯後坦
    承不諱等一切情狀，量處如主文所示之刑，並諭知易科罰金之折算標準，以資懲
    儆。又扣案之第一級毒品海洛因一小包（毛重○‧三公克）、海洛因殘渣袋二個
    、注射針筒三支及削尖吸管一支等物，並非供被告為本案施用第二級毒品犯行所
    用之物，均與本案無關，且業經本院九十一年度訴字第四三一號刑事判決分別諭
    知沒收銷燬、沒收及不沒收等處理方式在案，爰不予宣告沒收之，附此敘明。
據上論斷，應依刑事訴訟法第二百九十九條第一項前段，毒品危害防制條例第十條第
二項，刑法第十一條前段、第四十七條、第四十一條第一項，罰金罰鍰提高標準條例
第二條，判決如主文。
本案經檢察官甲○○到庭執行職務。
中      華      民      國    九十二    年      十      月    三十一    日
                                臺灣新竹地方法院刑事第二庭
                                  審判長法  官  賴  淑  敏
                                        法  官  彭  淑  苑
                                        法  官  楊  惠  芬
右正本證明與原本無異。
如不服本判決，應於判決送達後十日內向本院提出上訴狀( 應附繕本 )，上訴於臺灣
高等法院。
                                        書記官  鄭  明  枝
中      華      民      國    九十二    年      十      月    三十一    日
附錄本案論罪科刑法條全文：
毒品危害防制條例第十條第二項：
施用第二級毒品者，處三年以下有期徒刑。


司法院資訊處製作；財團法人民間司法改革基金會備份。
